臺灣屏東地方法院屏東簡易庭小額民事判決
111年度屏小字第211號
原      告  玉山商業銀行股份有限公司


法定代理人  黃男州  
訴訟代理人  林琮祐  
被      告  伍勳森  
上列當事人間請求返還信用卡消費款事件，本院於民國111 年6
月21日言詞辯論終結，判決如下：
    主      文
一、被告應給付原告新臺幣（下同）72,140元，及其中7,421元
    自民國110年10月5日起至清償日止，按年利率15％計算之利
    息；並依帳單週期收取違約金，惟每次連續收取期數最高以
    三期為上限，違約金之計算方式為：當期（月）繳款發生延
    滯時，計付違約金300 元，連續第二個月發生繳款延滯時，
    第二個月計付違約金400 元，連續三個月發生繳款延滯時，
    第三個月計付違約金500 元。
二、訴訟費用確定為1,000 元由被告負擔。
三、本判決得假執行；被告如預以72,140元為原告供擔保得免為
    假執行。
    事實及理由
原告主張被告前向原告申領信用卡使用，依約被告得持卡消費或
持卡預借現金，被告應於當期繳款截止日前向原告清償，逾期應
自各筆帳款入帳日起至清償日止，按年息15％計付利息。並依帳
單週期收取違約金，惟每次連續收取期數最高以三期為上限，當
月收取違約金300元，連續2個月發生繳款延滯，第2個月收取違
約金400元，連續3個月發生繳款延滯時，第3個月計付違約金500
元，有預借現金者，則應另依照每筆預借現金金額之3.5％加上10
0元計算之手續費，被告申請信用卡使用後至94年3月29日止消費
簽帳7,421元未按期給付，迭經原告催討未獲清償，至今尚積欠
如主文第1項所示之金額及利息未清償之事實，業據其提出信用
卡申請書、應收帳務明細表、契約條款等件為證，且經本院核對
無訛，而被告經合法通知，並未到場爭執，亦未提出書狀作何聲
明或陳述以供審酌，本院審酌原告所提證據，堪認其主張為真實
。從而，原告依據信用卡使用契約之法律關係，請求被告給付如
主文第1項所示之金額及利息，為有理由，應予准許。又本件係
適用小額訴訟程序所為被告敗訴之判決，應依民事訴訟法第436
條之20規定依職權宣告假執行，並準用第392條第2項規定酌定被
告如預供擔保得免為假執行，並依同法第436條之19規定，依職
權確定訴訟費用1,000元由被告負擔。
中　　華　　民　　國　　111 　年　　7 　　月　　5 　　日
                  屏東簡易庭      法　官  潘  快
以上為正本，係照原本作成。
如不服本判決，應於判決送達後二十日內，以判決違背法令為理
由，向本院提出上訴狀並表明上訴理由（上訴理由應表明：一、
原判決所違背之法令及其具體內容；二、依訴訟資料可認為原判
決有違背法令之具體事實），如未表明上訴理由者，應於上訴後
二十日內向本院提出上訴理由書。如委任律師提起上訴者，應一
併繳納上訴審裁判費。
中　　華　　民　　國　　111 　年　　7 　　月　　5 　　日
                                  書記官　鍾嘉芸